臺灣新竹地方法院刑事判決　　　　　　　 94年度訴字第810號
公　訴　人　臺灣新竹地方法院檢察署檢察官
被　　　告　甲○○
上列被告因違反毒品危害防制條例案件，經檢察官提起公訴（九
十四年度核退毒偵字第九五號），本院裁定以簡式審判程序審理
，判決如下：
     主  文
甲○○施用第一級毒品，累犯，處有期徒刑捌月，扣案內含海洛
因液體之注射針筒壹支（毛重貳點零公克，無法析離化驗）沒
收銷燬之；又施用第二級毒品，累犯，處有期徒刑肆月。應執行
有期徒刑拾月，扣案內含海洛因液體之注射針筒壹支（毛重貳點
零公克，無法析離化驗）沒收銷燬之。
     事  實
一、甲○○曾於民國八十三年間因背信及違反麻醉藥品管理條例
    案件，經最高法院及本院以八十四年台上字第一二九九號、
    八十三年訴字第四二六號判決各判處有期徒刑七月。又於八
    十四年間因違反麻醉藥品管理條例等案件，經最高法院以八
    十四年台上字第一四九二號判決判處有期徒刑六月、五年四
    月。嗣上開四罪經定應執行有期徒刑六年六月確定，自八十
    四年十一月二十一日入監執行，於八十八年五月二十六日因
    縮短刑期假釋出監，惟其於假釋期間另犯竊盜及贓物罪，經
    本院以九十年易字第五七四號、九十一年竹北簡字第八十號
    判決分別判處有期徒刑四月、三月，嗣定應執行有期徒刑六
    月確定，其假釋因此遭到撤銷，應另執行殘刑有期徒刑二年
    五月，自九十一年四月三日入監執行，於九十三年十二月三
    十一日因縮短刑期執行完畢。其於九十年間且因施用毒品案
    件，經本院裁定觀察勒戒後，認有繼續施用毒品傾向，再經
    裁定令入戒治處所施以強制戒治，嗣其強制戒治處分經評定
    為合格，無繼續戒治之必要，經裁定停止強制戒治付保護管
    束，於九十一年八月三十日保護管束期滿，仍不知悔改，復
    基於施用第一級毒品海洛因之犯意，於九十四年六月一日晚
    上八時許，在新竹市○○路旁其駕駛之汽車內，將海洛因粉
    末放入其所有之注射針筒加水稀釋後，持注射針筒施打右手
    臂血管之方式，施用海洛因一次。又另行起意，基於施用第
    二級毒品安非他命之犯意，於同日晚上八時許，在上開延平
    路旁汽車內，將安非他命放在其所有之鋁箔紙上，持其所有
    之打火機點火燒烤鋁箔紙下方，吸食安非他命遇熱時產生之
    煙氣之方式，施用安非他命一次。嗣其於九十四年六月三日
    凌晨○時四十分許，在新竹縣竹北市○○街六十號前，坐在
    車號ＪＲ─七九四五號自用小客車內與友人施宗慶聊天時遇
    警臨檢，經警方徵得車主施宗慶同意搜索該車後，在甲○○
    乘坐之座位下扣得其所有內含海洛因液體之注射針筒一支（
　　毛重貳點零公克，無法析離化驗），並於同日採集其尿液
　  送驗後查獲上情。
二、案經新竹縣警察局竹北分局報請臺灣新竹地方法院檢察署檢
    察官偵查起訴。
     理  由
一、被告甲○○所犯毒品危害防制條例第十條第一項施用第一級
    毒品罪及同條例第二項施用第二級毒品罪，均非為死刑、無
    期徒刑、最輕本刑為三年以上有期徒刑之罪或高等法院管轄
    第一審案件，其於準備程序進行中先就被訴事實為有罪之陳
    述，本院認為合於刑事訴訟法第二百七十三條之一第一項之
    規定，裁定進行簡式審判程序，先予敘明。
二、上述事實，業經被告甲○○於本院審理時坦白承認，而被告
    於九十四年六月三日經警採尿送驗結果，呈嗎啡（即海洛因
    水解後之反應）及安非他命陽性反應，有尿液檢驗姓名年籍
    對照表、昭信科技顧問股份有限公司濫用藥物尿液檢體檢驗
    報告各一紙在卷可證。又扣案內含透明液體之注射針筒一支
    （毛重貳點零公克，無法析離化驗），經送請法務部調查
    局鑑驗結果，認含海洛因成分，有法務部調查局鑑定通知書
    一紙在卷可證，此均為檢驗機關本於專業知識及以精密儀器
    測試所得之結論，自可憑信。再施用第一級毒品海洛因，可
    於二至四日內由施用者尿液中檢測得知；施用第二級毒品安
    非他命，可於一至四日內由施用者尿液中檢測得知，亦有行
    政院衛生署管制藥品管理局九十二年三月十日管檢字第○九
    二○○○一四九五號函在卷可供參考，足見被告之自白與事
    實相符，可以採信，其於上開時地施用海洛因及安非他命各
    一次之事實，應可認定。另被告於九十年間因施用毒品案件
    ，經本院裁定觀察勒戒後，認有繼續施用毒品傾向，再經裁
    定令入戒治處所施以強制戒治，嗣其強制戒治處分經評定為
    合格，無繼續戒治之必要，經裁定停止強制戒治付保護管束
    ，於九十一年八月三十日保護管束期滿等情，有臺灣新竹地
    方法院檢察署刑案資料查註紀錄表及臺灣高等法院被告前案
    紀錄表各一份在卷足憑，事證明確，被告犯行應可認定。
三、查海洛因、安非他命分別為毒品危害防制條例第二條第一項
    第一款、第二款所稱之第一級、第二級毒品，均不得持有及
    施用，被告甲○○竟持以施用，核其所為，係犯同條例第十
    條第一項之施用第一級毒品罪及同條第二項之施用第二級毒
    品罪。其施用前持有第一級毒品海洛因、第二級毒品安非他
    命之低度行為，應分別為施用之高度行為所吸收，均不另論
    罪。其曾於八十三年間因背信及違反麻醉藥品管理條例等案
    件，經最高法院及本院以八十四年台上字第一二九九號、八
    十三年訴字第四二六號判決各判處有期徒刑七月。又於八十
    四年間因違反麻醉藥品管理條例等案件，經最高法院以八十
    四年台上字第一四九二號判決判處有期徒刑六月、五年四月
    ，嗣上開四罪經定應執行有期徒刑六年六月確定，自八十四
    年十一月二十一日入監執行，於八十八年五月二十六日因縮
    短刑期假釋出監，惟其於假釋期間另犯竊盜及贓物罪，經本
    院以九十年易字第五七四號、九十一年竹北簡字第八十號判
    決分別判處有期徒刑四月、三月，嗣定應執行有期徒刑六月
    確定，其假釋因此遭到撤銷，應另執行殘刑有期徒刑二年五
    月，自九十一年四月三日入監執行，於九十三年十二月三十
    一日因縮短刑期執行完畢，有臺灣新竹地方法院檢察署刑案
    資料查註紀錄表及臺灣高等法院被告前案紀錄表各一份在卷
    可供參考，其受有期徒刑之執行完畢後，五年之內再犯有期
    徒刑以上刑之上開二罪，均為累犯，均應依法加重其刑。其
    所犯上開二罪，犯意各別，行為不同，應予分別論罪，合併
    處罰。爰審酌被告曾有違反麻醉藥品管理條例、背信、竊盜
    及贓物等前科之素行、經執行觀察勒戒與強制戒治後仍未戒
    除毒癮、施用毒品嚴重危害其身心健康、僅施用海洛因與安
    非他命各一次及坦認犯行之犯罪後態度等一切情狀，分別量
    處如主文所示之刑，並定其應執行之刑。扣押在案內含海洛
    因液體之注射針筒一支（毛重貳點零公克，無法析離化驗
    ），應依毒品危害防制條例第十八條第一項前段之規定沒收
    銷燬之。至被告持以施用第二級毒品安非他命所用之鋁箔紙
    及打火機均未扣案，且無證據證明該等物品現尚存在，為避
    免執行困難，爰不予宣告沒收。
據上論斷，應依刑事訴訟法第二百七十三條之一、第二百九十九
條第一項前段，毒品危害防制條例第十條第一項、第二項、第十
八條第一項前段，刑法第十一條、第四十七條、第五十一條第五
款，判決如主文。
本案經檢察官傅伊君到庭執行職務。
中　　華　　民　　國　　九十四　年　十一　月　二十一  日
                  刑事第六庭    法　官　林昌義
以上正本證明與原本無異。
如不服本判決，應於判決送達後10日內向本院提出上訴狀 (應附
繕本 )，上訴於臺灣高等法院。
中　　華　　民　　國　九十四　年　　十一　月　二十一　日
                                書記官  江靜玲
附錄本案論罪科刑法條：
毒品危害防制條例第十條
施用第一級毒品者，處六月以上五年以下有期徒刑。
施用第二級毒品者，處三年以下有期徒刑。
